臺灣苗栗地方法院刑事判決
110年度易字第273號
公  訴  人  臺灣苗栗地方檢察署檢察官
被      告  謝嘉祐



                    （另案於法務部○○○○○○○○○○○執行中）
上列被告因竊盜案件，經檢察官提起公訴（110年度偵字第2808
號），本院判決如下：
    主  文
謝嘉祐共同犯竊盜罪，累犯，處有期徒刑肆月，如易科罰金，以
新臺幣壹仟元折算壹日。未扣案犯罪所得行車紀錄器貳台，應與
鄧志斌共同沒收，於全部或一部不能沒收或不宜執行沒收時，追
徵其價額。　　
　　犯罪事實
一、謝嘉祐意圖為自己不法之所有，與鄧志斌（所涉竊盜罪嫌，
    業經本院判決有罪確定）基於竊盜之犯意聯絡，於民國110
    年3月19日4時42分許，在苗栗縣苗栗市橋頭北一號前，見賴
    羽泰所使用之車牌號碼000-0000號救護車（下稱本案救護車
    ）停放於該處，且車門未鎖，認有機可乘，遂由謝嘉祐替鄧
    志斌拿取手上物品並在附近把風後，再由鄧志斌徒手打開車
    門進入其內竊取行車紀錄器2台得手。嗣賴羽泰於同日14時
    許察覺行車紀錄器失竊後報警，經警調閱監視器錄影畫面追
    查，始查悉上情。
二、案經賴羽泰訴由苗栗縣警察局苗栗分局報告臺灣苗栗地方檢
    察署檢察官偵查起訴。　　
    理  由
一、證據能力：
  ㈠本判決下述所引用被告以外之人於審判外之陳述，檢察官、
    被告謝嘉祐於本院審理時對於該等證據能力均不爭執，且迄
    於言詞辯論終結前亦未聲明異議，本院審酌上開證據資料作
    成時之情況，尚無違法不當及證明力明顯過低之瑕疵，認為
    以之作為證據應屬適當，依刑事訴訟法第159條之5規定，均
    有證據能力。
  ㈡本判決下述所引用之非供述證據，與本案均具有關聯性，且
    均係依法定程序合法取得，而查無依法應排除其證據能力之
    情形，復經本院依法踐行證據調查程序，自均得作為本院認
    事用法之依據。
二、認定犯罪事實所憑之證據及理由： 
　　訊據被告固坦承伊於上開時點，有與同案被告鄧志斌共同行
    經苗栗縣苗栗市橋頭北一號前，惟矢口否認有何竊盜犯行，
    辯稱：伊不知道鄧志斌當時要去偷行車紀錄器等語。經查：
　㈠謝嘉祐與鄧志斌於110年3月19日4時42分許，有共同行經苗栗
    縣苗栗市橋頭北一號前即本案救護車所停放之處所，鄧志斌
    並有打開本案救護車車門後侵入其內竊取行車紀錄器2台。
    嗣於同日14時許，告訴人賴羽泰因察覺本案救護車內之行車
    紀錄器2台失竊，遂報警請求警方協助偵辦等節，為被告於
    審理中所坦認（見本院卷第148至149頁、第205至207頁），
    核與鄧志斌於偵訊及審理中供述之情節相符（見偵卷第83頁
    ，本院卷第57頁），復經告訴人於警詢中證述明確（見偵卷
    第37至40頁），並有監視器錄影畫面擷圖4張附卷可稽（見
    偵卷第52至53頁），是此部分之事實，均堪認定。
　㈡又經本院勘驗卷附監視器錄影光碟後，製有勘驗筆錄1份在卷
    為憑（見本院卷第205至207頁），而自本院上開勘驗結果可
    知：案發當日4時39分許，被告與鄧志斌及另一名不詳人士
    有在停車場內徘徊，且其中一人有靠近停放車輛之車窗處查
    看。嗣於同日4時40分許，被告和鄧志斌在停車場內徘徊時
    ，又有掃視周圍環境及所停放車輛。後於同日4時42分許，
    鄧志斌單獨在案發地點伸手拉動本案救護車之車門門把後，
    隨即走向被告處與被告說話，而後被告與鄧志斌立即走至案
    發地點，並由被告先將鄧志斌手上物品接過後走到附近，再
    由鄧志斌徒手打開車門進入本案救護車內竊取物品等情，均
    堪認屬實。
　㈢而因被告與鄧志斌等人深夜在停車場內掃視環境，並靠近所
    停放車輛之車窗處查看等行為，本即甚屬可疑，足以令人懷
    疑渠等是否正在尋覓可下手行竊之車輛。復因鄧志斌在案發
    地點拉動本案救護車之車門門把，據以確認本案救護車並未
    上鎖後，其並非自行侵入本案救護車內竊取物品，反係走向
    被告處向被告告知此情後，兩人再一同走至案發地點下手行
    竊。倘將被告與鄧志斌前揭互動與行為過程，參合鄧志斌於
    審理中供稱：案發當下我是單獨進入本案救護車內行竊，但
    被告當時知道我要上車偷東西等語（見本院卷第61頁），暨
    被告於審理中供稱：案發當日鄧志斌除了偷救護車的行車紀
    錄器外，還有在為公路偷另一輛車的行車紀錄器等語（見本
    院卷第206至207頁），適足認被告對於案發當時鄧志斌欲侵
    入本案救護車內竊取行車紀錄器乙節，應非如其於審理中所
    辯般一無所知，並足徵被告與鄧志斌間應有達成竊盜之犯意
    聯絡後，由被告負責拿取鄧志斌手上之物品以利鄧志斌侵入
    其內，並走至附近地點為鄧志斌把風，再由鄧志斌進入本案
    救護車內竊取行車紀錄器2台而為行為分擔。
　㈣職此，被告於審理中辯稱伊不知悉鄧志斌要竊取行車紀錄器
    等語，顯難採信。綜上，本案事證明確，被告犯行洵堪認定
    ，應依法論科。
三、論罪科刑：
　㈠核被告所為，係犯刑法第320條第1項之竊盜罪。被告與鄧志
    斌就上開犯行，具有犯意聯絡及行為分擔，應論以共同正犯
    。又被告前因竊盜及酒駕等案件，分別經法院判處罪刑，復
    經法院裁定定應執行有期徒刑1年8月確定後，被告於109年1
    1月10日執行徒刑完畢出監等節，有臺灣高等法院被告前案
    紀錄表1份存卷可查（見本院卷第19至21頁），其於受徒刑
    之執行完畢後，5年以內故意再犯本案有期徒刑以上之罪，
    已構成刑法第47條第1項之累犯。本院參酌司法院釋字第775
    號解釋及最高法院109年度台上字第5669號判決要旨，審酌
    被告並無依個案情節應量處最低法定刑，又無法適用刑法第
    59條規定酌量減輕其刑，致生其所受刑罰超過所應負擔罪責
    ，而違反比例原則及罪刑相當原則之情況，是本院自應依刑
    法第47條第1項規定加重其刑。
　㈡爰審酌被告具有工作能力，卻不思以正當途徑獲取財物，竟
    與鄧志斌共同竊取告訴人所管領、置於未上鎖救護車內之行
    車紀錄器2台，所為實屬不該。復考量除前開構成累犯之前
    科紀錄不予重複評價外，被告另曾因竊盜案件經法院為科刑
    判決，此品行資料有前揭被告前案紀錄表1份在卷可參，可
    見被告素行非佳，且嚴重欠缺尊重他人財產權之觀念，應予
    非難。再衡諸被告犯後於警詢及審理中均否認犯行，且迄今
    尚未與告訴人達成和解並賠償所受損害，難認其犯後態度良
    好。兼衡被告於審理中自陳學歷為高中畢業，入監前從事粗
    工，家中無人需其扶養等語（見本院卷第210至211頁）之智
    識程度、家庭與生活狀況，暨告訴人於審理過程中向本院表
    達之刑度意見（見本院卷第29頁）等一切情狀，量處如主文
    所示之刑，並諭知易科罰金之折算標準，以資警惕。　　　
四、沒收部分：
    按共同正犯犯罪所得之沒收或追徵，應就各人所分得之數為
    之，倘若共同正犯內部間，對於不法利得分配明確時，應依
    各人實際分配所得宣告沒收；如各成員對於不法利得享有共
    同處分權限，且難以區別各人分得之數，則應負共同沒收之
    責（最高法院107年度台上字第1572、4022號判決意旨參照
    ）。經查：
　㈠被告與鄧志斌共同竊得且尚未實際合法發還告訴人之行車紀
    錄器2台，均為其等之犯罪所得，而依鄧志斌於審理中供稱
    ：渠等並未就犯罪所得進行分配等語（見本院卷第62頁），
    堪認渠等對於上開不法利得享有共同處分權限，且難以區別
    各人所分得之數，爰依前開判決要旨，宣告被告與鄧志斌應
    對上開犯罪所得負擔共同沒收之責，並於全部或一部不能沒
    收或不宜執行沒收時，追徵其價額。
　㈡至於被告於審理中雖辯稱：鄧志斌竊得行車紀錄器2台後，係
    將之交給鄧志斌之弟弟變賣等語（見本院卷第207、210頁）
    ，惟因被告此部分供述情節，經核與鄧志斌於審理中所為前
    揭供述內容相左，而被告復未提出任何證據以實其說，且卷
    內亦無任何證據足以佐證被告上開辯語屬實，則本院自難僅
    憑被告前開供述內容，遽認鄧志斌確已將行車紀錄器2台交
    予其胞弟變賣，附此敘明。　
據上論斷，應依刑事訴訟法第299條第1項前段，刑法第28條、第
320條第1項、第47條第1項、第41條第1項前段、第38條之1第1項
前段、第3項，刑法施行法第1條之1第1項，判決如主文。
本案經檢察官林宜賢提起公訴，檢察官黃智勇到庭執行職務
中    華    民    國    111     年    1    月    25   日
                  刑事第三庭   法  官  朱俊瑋 
以上正本證明與原本無異。
如不服本判決應於收受判決後20日內向本院提出上訴書狀，並應
敘述具體理由。其未敘述上訴理由者，應於上訴期間屆滿後20日
內向本院補提理由書( 均須按他造當事人之人數附繕本) 「切勿
逕送上級法院」。告訴人或被害人如對本判決不服者，應具備理
由請求檢察官上訴，其上訴期間之計算係以檢察官收受判決正本
之日期為準。　　
  　　　　　　　               書記官　鄭雅雁
中　　華　　民　　國　　111 　年　　1 　　月　　25　　日
附錄本案論罪科刑法條：
中華民國刑法第320條
意圖為自己或第三人不法之所有，而竊取他人之動產者，為竊盜
罪，處5年以下有期徒刑、拘役或50萬元以下罰金。
意圖為自己或第三人不法之利益，而竊佔他人之不動產者，依前
項之規定處斷。
前二項之未遂犯罰之。